【裁判字號】    97,訴更,17
【裁判日期】    970807
【裁判案由】    違反槍砲彈藥刀械管制條例
【裁判全文】
臺灣臺中地方法院刑事判決              97年度訴更字第17號
公  訴  人  臺灣臺中地方法院檢察署檢察官
被      告  乙○○
                    國民
指定辯護人  本院公設辯護人丙○○
上列被告因違反槍砲彈藥刀械管制條例案件，經檢察官提起公訴
（九十六年度偵字第二八○○三號），經本院於民國九十七年二
月二十九日以九十七年度訴字第三六一號判決，公訴人不服判決
提起上訴，經臺灣高等法院臺中分院於九十七年五月十三日以九
十七年度上訴字第九七一號撤銷原判決發回更審，本院判決如下
：
    主    文
乙○○未經許可，持有空氣槍，處有期徒刑壹年拾月，併科罰金
新臺幣壹拾萬元，罰金如易服勞役，以新臺幣壹仟元折算壹日。
緩刑伍年，緩刑期內付保護管束，並應於判決確定後至緩刑期滿
前陸個月間，向指定之公益團體、地方自治團體或社區提供壹佰
小時之義務勞務。扣案之空氣槍壹枝（槍枝管制編號：0000
000000號）、鋼珠壹包均沒收。
    犯罪事實
一、乙○○明知未經主管機關許可，不得無故持有可發射子彈具
    有殺傷力之空氣槍，竟於民國九十一年、九十二年間某日，
    在臺中縣和平鄉平等村清泉橋頭附近某廢棄工寮內，拾獲可
    發射單位面積動能超過足以穿入人體皮肉層之每平方公分二
    十焦耳之具殺傷力空氣槍一枝（槍枝管制編號000000
    0000號），即無故持有之。嗣於九十六年十一月十一日
    二十時三十分許，乙○○攜帶上開槍枝，駕駛車牌號碼九Ｔ
    －四七六二號自小客車，行經臺中縣和平鄉○○村○○路一
    公里處時，為警發覺有異，經其同意搜索，扣得上開具殺傷
    力之空氣槍一枝、鋼珠一包。
二、案經臺中縣警察局和平分局報請臺灣臺中地方法院檢察署檢
    察官偵查起訴。
    理    由
一、按現行刑事訴訟法為保障被告之反對詰問權，排除具有虛偽
    危險性之傳聞證據，以求實體真實之發見，於該法第一百五
    十九條第一項明定被告以外之人於審判外之言詞或書面陳述
    ，除法律有規定者外，不得作為證據。又被告以外之人於審
    判外之陳述，雖不符前四條之規定（即刑事訴訟法第一百五
    十九條之一至同條之四），而經當事人於審判程序同意作為
    證據，法院審酌該言詞陳述或書面陳述作成時之情況，認為
    適當者，亦得為證據。刑事訴訟法第一百五十九條之五第一
    項定有明文。本件指定辯護人及被告就卷內證人李治國、邱
    聰信、陳雲欽於警詢中之供述表示同意作為證據（見本院九
    十七年七月二十四日審判筆錄），且經本院審酌上開證據作
    成時之情況，認無不適當之情形，是依上開說明，應認證人
    李治國、邱聰信、陳雲欽於警詢中之供述均有證據能力，合
    先敘明。
二、上開犯罪事實，業據被告乙○○於本院審理時坦承不諱，並
    與證人李治國、邱聰信、陳雲欽於警詢中供述情節相符，且
    有搜索扣押筆錄、現場圖各一份，查獲現場照片六張附卷可
    證，復有上開空氣槍一枝、鋼珠一包扣案可參。而上開扣案
    槍枝，經送內政部警政署刑事警察局以性能檢驗法、動能測
    試法鑑驗結果，認送鑑空氣槍一枝（槍枝管制編號0000
    000000號），係氣體動力式槍枝，以外接高壓鋼瓶內
    氣體為發射動力，經以金屬彈丸測試三次，其中彈丸最大發
    射速度為每秒一八四公尺，計算其動能為一四焦耳，換算其
    單位面積動能為每平方公分五二焦耳。依日本科學警察研究
    所之研究結果，彈丸單位面積動能達每平方公分二十焦耳，
    則足以穿入人體皮肉層，是上開槍枝具有殺傷力；另送鑑鋼
    珠一包，認均係金屬彈丸等情，有內政部警政署刑事警察局
    九十六年十二月七日刑鑑字第○九六○一七七六四一號槍彈
    鑑定書一紙附卷足憑。足認被告乙○○自白確與事實相符，
    堪予採信，本案事證明確，被告乙○○犯行洵堪認定。
三、按未經許可，無故持有槍、彈罪，其持有之繼續，為行為之
    繼續，至持有行為終了時，均論為一罪，不得割裂（最高法
    院九十年度臺上字第三二七○號判決要旨參照）。核被告所
    為，係犯槍砲彈藥刀械管制條例第八條第四項之未經許可，
    持有空氣槍罪。爰審酌被告於本院審理時坦承犯行，頗有悔
    意，且其長年累月均在山上務農，法律知識薄弱，一時失慮
    觸法，以其所犯本案法定最輕刑度三年以上有期徒刑之罪，
    不可謂之不重，相較於其未持槍進而侵害他人法益及其所犯
    罪名刑度之輕重而言，如科以法定最輕本刑，尚堪認其有情
    堪憫恕之情況，爰依刑法第五十九條規定，減輕其刑。爰審
    酌被告無前科素行良好，有臺灣臺中地方法院檢察署刑案資
    料查註紀錄表及臺灣高等法院被告前案紀錄表附卷可稽，並
    斟酌其持有本案空氣槍，已危害社會治安及安全，惟其犯罪
    後已坦承犯行，且已捐款新臺幣十萬元予臺中市觀護志工協
    進會，犯後態度良好等一切情狀，量處如主文所示之刑，併
    就所處罰金刑部分，諭知易服勞役之折算標準，以示懲儆。
    末查，被告前未曾因故意犯罪受有期徒刑以上刑之宣告，此
    有其臺灣高等法院被告前案紀錄表可查，被告因貪圖不法利
    益，一時失慮，致觸犯本件犯行，犯後已自承犯行不諱，深
    表悔意，被告經此偵審程序及刑之宣告後，當能知所警惕，
    而信無再犯之虞，本院因認前開對其所宣告之應執行刑應以
    暫不執行為適當，爰併依刑法第七十四條第一項第一款之規
    定宣告緩刑五年，以啟自新；惟本院斟酌情形認有命被告提
    供義務勞務以彌補其犯罪，並從中記取教訓之必要，爰依刑
    法第七十四條第二項第五款規定，命其於判決確定後至緩刑
    期滿前六個月間，向地方法院檢察署指定之公益團體、地方
    自治團體或社區提供一百小時之義務勞務。另本院為確實導
    正被告上述錯誤偏差行為，使其能建立正確之法律觀念，並
    為提供被告必要之協助及督促，爰依刑法第九十三條第一項
    第二款之規定，併宣告其於緩刑期內付保護管束，以利執行
    義務勞務，並由地方法院檢察署之觀護人予以適當之督促，
    以發揮緩刑制度之立意。
四、扣案之空氣槍一枝，係槍砲彈藥刀械管制條例第四條第一項
    第一款所列管之槍砲，屬於違禁物，應依刑法第三十八條第
    一項第一款之規定，宣告沒收。扣案之鋼珠一包，為被告所
    有，且供被告持有扣案空氣槍所用之物，應依刑法第三十八
    條第一項第二款規定沒收。另扣案之電池一個雖為被告所有
    ，但非違禁物，亦非供本件犯罪所用之物，爰不予宣告沒收
    ，附此敘明。
據上論斷，應依刑事訴訟法第二百九十九條第一項前段，槍砲彈
藥刀械管制條例第八條第四項，刑法第十一條前段、第四十二條
第三項、第五十九條、第七十四條第一項第一款、第二項第五款
、第九十三條第一項第二款、第三十八條第一項第一款、第二款
，判決如主文。
本案經檢察官甲○○到庭執行職務。
中    華    民    國    97    年    8     月    7     日
                  刑事第十六庭    審判長法  官  林念祖
                                        法  官  柯志民
                                        法  官  周玉蘭
上正本證明與原本無異。
如不服本判決，應於送達後十日內向本院提出上訴狀（須附繕
本），上訴於台灣高等法院台中分院。
                                        書記官  黃泰能
中    華    民    國    97    年    8     月    7     日
附錄論罪科刑法條
槍砲彈藥刀械管制條例第8條
未經許可，製造、販賣或運輸鋼筆槍、瓦斯槍、麻醉槍、獵槍、
空氣槍或第4條第1項第1款所定其他可發射金屬或子彈具有殺傷
力之各式槍砲者，處無期徒刑或5年以上有期徒刑，併科新臺幣1
千萬元以下罰金。
未經許可，轉讓、出租或出借前項所列槍枝者，處 5 年以上有期
徒刑，併科新臺幣 1 千萬元以下罰金。
意圖供自己或他人犯罪之用，而犯前二項之罪者，處無期徒刑或
 7 年以上有期徒刑，併科新臺幣 1 千萬元以下罰金。
未經許可，持有、寄藏或意圖販賣而陳列第 1 項所列槍枝者，處
 3年以上10年以下有期徒刑，併科新臺幣700萬元以下罰金。
第 1 項至第 3 項之未遂犯罰之。


司法院資訊處製作；財團法人民間司法改革基金會備份。
